臺灣彰化地方法院刑事判決
111年度金訴字第56號
公  訴  人  臺灣彰化地方檢察署檢察官
被      告  江天翔



上列被告因詐欺等案件，經檢察官提起公訴（110年度偵字第314
1、10175、13416號），本院判決如下：
    主    文
江天翔犯如附表二主文欄所示之罪，各處如附表二主文欄所示之
刑及沒收。均緩刑參年。
　　犯罪事實
一、江天翔明知依一般社會生活經驗，一般人均可自行申請行動
    電話門號使用，如非意圖供犯罪使用，並無蒐集他人行動電
    話門號之必要，並已預見提供行動電話門號供無一定信賴關
    係之他人使用，可能幫助他人遂行詐欺取財之不法犯行。竟
    仍基於幫助他人為詐欺取財犯罪之不確定故意，先以LINE通
    訊軟體與真實姓名年籍不詳、自稱「金融主任」之人聯繫後
    ，得知得以1個行動電話門號換取現金新臺幣（下同）2,000
    元，即於民國109年9月29日將其所申辦如附表編號1所示之
    門號0000000000號行動電話SIM卡，連同附表一所示之其餘
    行動電話門號SIM卡，在嘉義縣太保市某全家便利商店，交
    付予真實姓名、年籍不詳，自稱「金融主任」所派來之詐欺
    集團成員（無證據證明與「金融主任」為不同人，下同），
    並取得每門號2,000元之代價，而容任詐欺集團成員使用前
    開門號，遂行財產犯罪（起訴書認同時交付門號0000000000
    號行動電話SIM卡部分，詳如後述）。嗣該詐欺集團成員取
    得上開SIM卡後，即意圖為自己不法之所有，基於詐欺取財
    之犯意聯絡與行為分擔，以江天翔所申辦如附表一編號1①所
    示之門號，於附表二編號1所示之詐騙時間及方式，向林麗
    珠詐騙財物，致其陷於錯誤，而依詐欺集團成員指示，於附
    表二編號1所示之時間，將附表二編號1所示之款項匯至如附
    表二編號1所示之帳戶。
二、江天翔依其智識程度及一般社會生活之通常經驗，明知金融
    機構帳戶為個人信用及財產之重要表徵，如將銀行帳戶提供
    不詳之人使用，極有可能遭他人利用作為詐欺犯罪轉帳匯款
    之工具，且在該帳戶內之款項極有可能係詐欺所得的情況下
    ，他人再請其代為提領後將款項交付，形同為詐欺集團成員
    取得被害人所交付之款項。又提供帳戶予不詳人士，則可能
    遭利用該帳戶作為犯洗錢防制法第3條各款犯罪後，作為掩
    飾或隱匿特定犯罪所得來源、使真正犯罪者逃避刑事追訴、
    掩飾或隱匿特定犯罪所得之本質、來源、去向、所在之用。
    竟於109年11月23日前某時許，在嘉義縣太保市租屋處，先
    基於幫助詐欺取財及幫助洗錢之不確定故意，將其所申辦之
    玉山商業銀行帳號000-0000000000000號帳戶（下稱本案玉
    山銀行帳戶）之存摺封面拍照後，提供予上開自稱「金融主
    任」之詐欺集團成員使用，再於109年11月22日將門號00000
    00000號行動電話提供予上開詐欺集團成員使用。嗣該自稱
    「金融主任」之人所屬之詐欺集團成員取得本案玉山銀行帳
    戶帳號及門號0000000000號行動電話後，即共同意圖為自己
    不法之所有，基於詐欺取財與洗錢之犯意聯絡，於如附表二
    編號2所示之詐騙時間及方式，向林尚慶詐騙財物，致林尚
    慶陷於錯誤，而依詐欺集團成員之指示，於如附表二編號2
    所示之時間，將如附表二編號2所示之款項，匯入本案玉山
    銀行帳戶。嗣江天翔獲悉本案玉山銀行帳戶內有前開款項匯
    入後，依其社會生活之通常經驗，應可預見該款項極可能係
    詐騙贓款，且如代他人自提領帳戶內來源不明款項，形同為
    詐騙者取得詐欺犯罪贓款，並藉此掩飾詐欺不法所得之本質
    、來源及去向，製造金流斷點，亦生逃避國家追訴、處罰之
    效果，竟自單純提供本案玉山銀行帳戶之幫助詐欺取財、幫
    助洗錢之故意，提升為自己實行犯罪之意思，與上開自稱「
    金融主任」之人共同意圖為自己不法之所有，基於詐欺取財
    與洗錢之不確定故意之犯意聯絡，依上開自稱「金融主任」
    之人之指示，於109年11月23日9時22、23分許，在嘉義縣○○
    市○○○路○段000號全家便利超商太保縣府店，分別提領2萬元
    、2,000元，並將領得之款項交給前開自稱「金融主任」所
    派來之詐欺集團成員，並因此獲得提領金額10％之2,200元及
    提供門號代價2,000元，共計4,200元之報酬。
三、案經林麗珠訴由桃園市政府警察局龜山分局、臺灣新北地方
    檢察署檢察官自動檢舉簽分陳請臺灣高等檢察署核轉臺灣彰
    化地方檢察署及林尚慶訴由彰化縣警察局員林分局報告臺灣
    嘉義地方檢察署陳請臺灣高等檢察署核轉臺灣彰化地方檢察
    署檢察官偵查起訴。
    理     由
壹、證據能力：
    本判決下列所引用被告江天翔以外之人於審判外之陳述，檢
    察官及被告於本院準備程序均同意有證據能力（見本院卷第
    165頁），且本院審酌上開證據資料作成時之情況，尚無違
    法不當及證明力明顯過低之瑕疵，而認為以之作為證據應屬
    適當，依刑事訴訟法第159條之5第1項規定，均有證據能力
    。其餘認定本案犯罪事實之非供述證據，查無違反法定程序
    取得之情，依刑事訴訟法第158條之4規定反面解釋，亦具證
    據能力。
貳、實體部分：
一、上開犯罪事實，業據被告於警詢、偵訊、本院準備程序及審
    理中均坦承不諱，核與附表二各編號證據出處欄所示之告訴
    人證述相符，此外復有附表二各編號所示之證據附卷可佐。
    足認被告之任意性自白與事實相符，本案事證明確，被告之
    犯行均堪認定，應予依法論科。
二、論罪科刑：
（一）就犯罪事實一部分：
　　　幫助犯之成立，主觀上行為人須有幫助故意，客觀上須有
      幫助行為，意即需對於犯罪與正犯有共同之認識，而以幫
      助之意思，對於正犯資以助力，而未參與實行犯罪之行為
      者而言。本件被告係基於幫助詐欺集團成員犯詐欺罪之犯
      意，而提供行動電話門號SIM卡供他人犯罪使用，而附表
      一編號1①所示之門號旋遭詐欺集團成員使用於對告訴人林
      麗珠詐欺取財之犯行中，被告所為係參與詐欺罪構成要件
      以外之行為，且在無證據證明被告係以正犯而非以幫助犯
      之犯意參與犯罪之情形下，應認其係以幫助他人犯罪之意
      思，實施詐欺取財構成要件以外之行為，應依刑法第30條
      第1項前段論以幫助犯。又申設開通行動電話門號並無任
      何特殊之限制，一般民眾皆能自由申設門號，並得同時在
      不同之電信公司申設數個行動電話門號使用，此乃眾所周
      知之事實，本件被告又申辦諸多門號，就此必然知之甚詳
      。且近來詐欺之犯罪類型層出不窮，該等犯罪多係利用人
      頭門號作為犯罪聯繫使用，若有向他人蒐集門號者，依通
      常社會經驗，當就其是否為合法用途存疑，如非供犯罪之
      非法使用，用以逃避檢警機關之追查，衡情自無置自己名
      義之門號不用，而有使用他人門號之必要。且邇來詐欺犯
      罪盛行，利用人頭帳號、門號作為詐欺取財之犯罪工具，
      迭有所聞，此經傳播媒體廣為披載，凡對社會動態尚非全
      然不予關注者均能知曉。被告於本案發生時已滿20歲，為
      智識成熟之成年人，且自陳大學肄業、從事物流司機（見
      本院卷第211頁），當具有一定之社會經驗，其對於將手
      機門號交予真實姓名、年籍不詳之人使用，將可能被詐欺
      集團成員用以作為詐欺使用當有所預見，而有不確定故意
      甚明。是核被告就犯罪事實一所為，係犯刑法第30條第1
      項前段、第339條第1項之幫助詐欺取財罪（起訴書認此部
      分之被害人亦包含告訴人林尚慶之部分，詳如後述）。
（二）就犯罪事實二部分：
    1.刑法上之幫助犯，係指以幫助之意思，對於正犯資以助力
      ，而未參與實施犯罪構成要件之行為者而言。如就構成犯
      罪事實之一部，已參與實施即屬共同正犯。又按共同正犯
      ，係共同實行犯罪行為之人，在共同意思範圍內，各自分
      擔犯罪行為之一部，相互利用他人之行為，以達其犯罪之
      目的；且不限於事前有所協議，其於行為當時，基於相互
      之認識，以共同犯罪之意思參與者，亦無礙於共同正犯之
      成立。而詐欺集團為實行詐術騙取款項，並蒐羅、使用人
      頭帳戶以躲避追緝，各犯罪階段緊湊相連，係需多人縝密
      分工，相互為用，方能完成之集團性犯罪，雖各共同正犯
      僅分擔實行其中部分行為，仍應就全部犯罪事實共同負責
      ；是以部分詐欺集團成員縱未直接對被害人施以詐術，如
      有接收人頭帳戶金融卡、測試、回報供為其他成員實行詐
      騙所用，或配合提領款項，從中獲取利得，餘款交付其他
      成員等行為，所為均係該詐欺集團犯罪歷程不可或缺之重
      要環節，尤其是配合提領贓款，被害人遭詐欺集團成員詐
      騙後，雖已將款項匯入詐欺集團指定之人頭帳戶，但上開
      款項在詐欺集團成員實際提領前，該帳戶隨時有被查覺而
      遭凍結之可能，故分擔提領詐騙所得贓款之工作，更是詐
      欺集團最終完成詐欺取財犯行之關鍵行為，仍係以自己犯
      罪之意思，參與犯罪構成要件之行為，而屬共同正犯。查
      被告於交付本案玉山銀行帳戶，及於領款前一日將門號00
      00000000號行動電話提供予他人使用時，雖僅係對於詐欺
      集團成員欲遂行之詐欺及洗錢犯行資以助力，惟其於109
      年11月23日依自稱「金融主任」之人之指示自本案玉山銀
      行帳戶提領告訴人林尚慶遭詐款項，並交付予詐欺集團成
      員之行為，已係就原幫助犯意提昇為共同正犯之犯意，並
      已實施詐欺取財及洗錢犯行之構成要件行為，足認其已與
      詐欺集團之成員間就本案詐欺取財犯行及洗錢有犯意聯絡
      及行為分擔，其前階段之幫助低度行為，應為後階段之高
      度行為所吸收，而應論以詐欺取財及洗錢犯行之共同正犯
      。。
    2.是核被告就犯罪事實二所為，係犯刑法第339條第1項之詐
      欺取財罪、洗錢防制法第14條第1項之洗錢罪。公訴意旨
      認被告就犯罪事實二部分所為，係犯刑法第30條第1項前
      段、同法第339條第1項之幫助詐欺取財罪，及刑法第30條
      第1項前段、洗錢防制法第14條第1項之幫助洗錢罪，惟被
      告就犯罪事實二部分係實際提領詐欺款項交付本案詐欺集
      團不詳成員，揆諸上開意旨，已屬實際為詐欺及洗錢之構
      成要件行為。故上開公訴意旨，容有未洽，惟其基本社會
      事實相同，應由本院就本案同一性範圍內依職權認定事實
      ，並業經檢察官當庭更正，復經本院告知被告此部分犯行
      應屬正犯（見本院卷第157、195頁），無礙被告之防禦權
      ，且正犯與幫助犯，所犯罪名相同，僅行為態樣之差異而
      已，自無庸變更起訴法條。
    3.被告係受通訊軟體LINE暱稱「金融主任」之人指示提供本
      案玉山銀行帳戶、行動電話門號及提領告訴人林尚慶受詐
      騙而匯入之款項，然被告於本院審理時迭稱：伊無法確定
      自稱「金融主任」與自稱「金融主任派來之人」是否為不
      同人，或係一人分飾兩角，伊於警詢時所稱與伊聯絡者有
      男有女，係因一開始對方係以女生之大頭照與伊聯繫，伊
      亦無法確定是否實際上為同一人。而拿走門號0000000000
      號行動電話之人與跟伊一起領款之人亦為同一人等語（見
      本院卷第120、210頁），是依卷內事證，尚難排除「金融
      主任」以一人分飾多角之方式，同時聯繫被告、與被告見
      面、並對告訴人林尚慶實行詐術之可能，是本案實乏積極
      證據可證參與詐欺犯行之人確達3人以上，自亦難認被告
      有何參與犯罪組織之犯意，且現今社會詐騙方式變化多端
      、不一而足，被告既未親自對告訴人林尚慶施以詐術，自
      無從逕予推論被告知悉告訴人林尚慶係遭以網際網路對公
      眾散布之方式為詐欺行為，然其所參與者既係整體犯罪計
      畫不可或缺之重要環節，目的在於確保詐欺所得贓款，揆
      諸前揭說明，堪認被告確係基於共同犯罪之意思，與「金
      融主任」間，在合同意思範圍內，各自分擔犯罪行為之一
      部，相互利用他人之行為，以達犯罪之目的，自應就其所
      參與之詐欺取財犯行，共同負責。是被告與「金融主任」
      間，就附表二編號2所示之詐欺取財及洗錢犯行，有犯意
      聯絡及行為分擔，應論以共同正犯。
（三）被告就犯罪事實二部分，係一行為同時觸犯上開2罪名，
      為想像競合犯，依刑法第55條之規定，應從一重論以洗錢
      罪。又起訴書雖認就門號0000000000號部分，係於犯罪事
      實一之109年9月29日與附表一所示之行動電話門號SIM卡
      一併提供，然被告申請門號0000000000號之日期為109年1
      0月30日，有遠傳資料查詢1張附卷可稽（見本院卷第129
      頁），被告亦於本院審理時供稱：門號0000000000號之SI
      M卡與附表一所示之行動電話門號SIM卡不是一起賣的，門
      號0000000000號這支是於犯罪事實二提供帳戶之後才提供
      給詐欺集團成員的等語（見本院卷第120、209頁）。觀門
      號0000000000號之SIM卡之申請日期既為109年10月30日，
      被告顯無可能於109年9月29日即將該門號之SIM卡交付予
      詐欺集團成員，是認被告供稱該支門號係於犯罪事實二提
      領款項之前1日即109年11月22日提供予詐欺集團成員，應
      堪採信，又其基於幫助犯意提供上開門號之行為，復為其
      以正犯犯意所為提領贓款之行為所吸收，自無庸另論罪，
      附此敘明。
（四）被告就犯罪事實一、二，時間間隔近2月，且二者犯意各
      別，行為互殊，應分論併罰。
（五）被告就犯罪事實一部分，係基於幫助之犯意而提供行動電
      話門號SIM卡，為幫助犯，其惡性、違法情節均較正犯為
      輕，爰依刑法第30條第2項之規定，按正犯之刑減輕之。
（六）洗錢防制法第16條第2項規定：犯前二條之罪，在偵查或
      審判中自白者，減輕其刑。查被告就犯罪事實二所為，於
      偵查及本院審理中均坦承不諱，是就此部分所犯洗錢罪部
      分，應依上開規定減輕其刑。
（七）爰審酌被告正值青年，不思以正當途徑掙取金錢，分別提
      供行動電話門號SIM卡及金融帳戶予他人使用並協助提領
      ，致檢警難以追緝，助長詐騙犯罪風氣，破壞金融交易秩
      序，甚有不該；兼衡犯罪事實一、二部分告訴人等遭詐騙
      之金額多寡、被告擔任之角色及報酬、其始終坦認犯行之
      犯後態度、犯罪之動機、目的、手段，以及被告業以2萬2
      ,000元與告訴人林尚慶達成調解並全部履行完畢，有調解
      程序筆錄、電話洽辦公務紀錄單、交易明細表、告訴人林
      尚慶與被告之LINE對話紀錄截圖等件在卷可查（見本院卷
      第49、189、213至217頁），及告訴人林麗珠因調解當日
      未到而未能與之調解等情。並斟酌被告於本院審理時自陳
      其為大學肄業之智識程度，目前擔任物流司機，月薪約4
      萬元，未婚，尚有胞弟須其扶養，在外有欠朋友錢之家庭
      經濟狀況（見本院卷第211頁）等一切情狀，各量處如主
      文所示之刑，並分別諭知易科罰金及易服勞役之折算標準
      。
（八）末查，被告前未曾因故意犯罪受有期徒刑以上刑之宣告，
      此有臺灣高等法院被告前案紀錄表附卷可查，其因一時失
      慮，初罹刑章，犯後已坦承犯行，深具悔意，且已與告訴
      人林尚慶達成和解並給付完畢，告訴人林麗珠部分係因調
      解庭未到致未能達成和解。據此，堪認被告已盡其所能補
      償告訴人等所受損失，認被告經此次偵審程序及刑之宣告
      後，當能知所警惕，而無再犯之虞，本院因認所宣告之刑
      ，均以暫不執行為適當，依刑法第74條第1項第1款之規定
      併予宣告緩刑3年，以啟自新。
三、沒收部分：
（一）犯罪所得，屬於犯罪行為人者，沒收之；於全部或一部不
      能沒收或不宜執行沒收時，追徵其價額。宣告前2條之沒
      收或追徵，有過苛之虞者，得不宣告或酌減之，刑法第38
      條之1第1項前段、第3項、第38條之2第2項分別定有明文
      。經查：
　　1.就犯罪事實一部分，被告於本院審理時供稱：109年9月29
      日交了7支門號，1支代價2,000元等語（見本院卷第120頁
      ），而被告所交付如附表一編號1①所示之門號，遭詐欺集
      團成員用以向告訴人林麗珠詐取財物（其餘交付之門號，
      未有證據證明係遭詐欺集團詐欺被害人之用），是被告本
      件之犯罪所得應為出售如附表一編號1①所示之門號之2,00
      0元，應依刑法第38條之1第1項前段、第3項規定，宣告沒
      收，並於全部或一部不能沒收或不宜執行沒收時，追徵其
      價額。
　　2.就犯罪事實二部分，被告雖於本院審理時供稱：伊領完錢
      後拿到提領款項之10％即2,200元，以及提供門號取得2,00
      0元，此部分總共是拿到4,200元等語（見本院卷第210頁
      ），為被告之犯罪所得，惟被告已與告訴人林尚慶以2萬2
      ,000元達成和解，且全部給付完畢，已如上述，如再對犯
      罪所得（即上開未扣案之4,200元）予以沒收，實有過苛
      之虞，爰依刑法第38條之2第2項，不予宣告沒收。
（二）洗錢防制法第18條第1項固規定：「犯第14條之罪，其所
      移轉、變更、掩飾、隱匿、收受、取得、持有、使用之財
      物或財產上利益，沒收之；犯第15條之罪，其所收受、持
      有、使用之財物或財產上利益，亦同。」但刑法第11條亦
      規定：「本法總則於其他法律有刑罰、保安處分或沒收之
      規定者，亦適用之。但其他法律有特別規定者，不在此限
      。」故於行為人犯洗錢防制法第14條之罪時，除適用洗錢
      防制法第18條第1項前段所定沒收之特別規定外，刑法第3
      8條之2第2項過苛條款之規定，洗錢防制法並無特別排除
      之明文，則依據刑法第11條規定，自得加以適用。查被告
      就犯罪事實二所提領之贓款，已全數轉交上手，此部分未
      扣案之詐欺犯罪贓款，並非被告所有，亦非在其實際掌控
      中，其無任何處分權限，如就此部分款項亦對上開被告諭
      知沒收、追徵，實屬過苛，爰不予宣告沒收。
（三）未扣案被告持以提領詐欺所得贓款之本案玉山銀行帳戶提
      款卡1張，雖係被告所有，供其本案犯罪所用之物，惟考
      量上開提款卡本體財產價值低微，且因本案玉山銀行帳戶
      業經通報列為警示帳戶而失去作用，衡諸上開物品單獨存
      在不具刑法上之非難性，倘予沒收或追徵，除另使刑事執
      行程序開啟之外，對於被告犯罪行為之不法、罪責評價並
      無影響，復不妨被告刑度之評價，對於沒收制度所欲達成
      或附隨之社會防衛目的亦無任何助益，欠缺刑法上之重要
      性，而無沒收或追徵之必要，爰不予宣告沒收，併此敘明
      。　　
本案經檢察官吳宇軒偵查起訴，經檢察官林子翔到庭執行職務。
中　　華　　民　　國　 111　　年　　8　　月　　31　　日
                  刑事第七庭    審判長法  官  王義閔
                                      法  官  王素珍
                                      法  官  李  昕
以上正本證明與原本無異。
如不服本判決應於收受判決後20日內向本院提出上訴書狀，並應
敘述具體理由；其未敘述上訴理由者，應於上訴期間屆滿後20日
內向本院補提理由書（均須按他造當事人之人數附繕本）「切勿
逕送上級法院」。
告訴人或被害人對於判決如有不服具備理由請求檢察官上訴者，
其上訴期間之計算係以檢察官收受判決正本之日期為準。
中　　華　　民　　國　　111 　年　　8 　　月　　31　　日
                                      書記官  李政優
附錄本案論罪科刑法條全文：
中華民國刑法第339條
（普通詐欺罪）
意圖為自己或第三人不法之所有，以詐術使人將本人或第三人之
物交付者，處5年以下有期徒刑、拘役或科或併科50萬元以下罰
金。
以前項方法得財產上不法之利益或使第三人得之者，亦同。
前二項之未遂犯罰之。
中華民國刑法第339條之4
犯第339條詐欺罪而有下列情形之一者，處1年以上7年以下有期
徒刑，得併科1百萬元以下罰金：
一、冒用政府機關或公務員名義犯之。
二、三人以上共同犯之。
三、以廣播電視、電子通訊、網際網路或其他媒體等傳播工具，
    對公眾散布而犯之。
前項之未遂犯罰之。
洗錢防制法第14條
有第二條各款所列洗錢行為者，處7年以下有期徒刑，併科新臺
幣5百萬元以下罰金。
前項之未遂犯罰之。
前二項情形，不得科以超過其特定犯罪所定最重本刑之刑。
附表一：
編號 電信業者 門號 1 台灣大哥大股份有限公司 ①0000-000000 ②0000-000000 2 中華電信股份有限公司 ①0000-000000 ②0000-000000 ③0000-000000 ④0000-000000 3 遠傳電信股份有限公司 ①0000-000000 

附表二：
編號 告訴人 詐騙時間及方式（民國） 匯款時間、匯款金額(新臺幣) 匯入帳戶 證據出處 主文欄 1 林麗珠 詐欺集團成員於109年10月5日至同年10月8日間，以門號0000000000號撥予林麗珠，佯裝係林麗珠之侄子林奕慈，訛稱生意需要，急需款項云云，致林麗珠陷於錯誤，而依指示將右列款項匯款至右列帳戶。 109年10月8日11時30分 18萬元 台北富邦銀行帳號00000000000000號帳戶（戶名：○○○） ⒈被告於警詢、偵訊、本院準備程序及審理中之自白（見彰化縣警察局員林分局員警分偵字第1100004042號【下稱警卷一】第3至5頁，偵緝字第276號卷第31至33頁，偵字第3141號卷第157至161、193至196頁，本院卷第55、75、122、157、209至210頁） 2.告訴人林麗珠、帳戶所有人陳俊甫於警詢之證述（見偵字第19915號卷第4至6、22至24頁） 3.告訴人林麗珠內政部警政署反詐騙諮詢專線紀錄表、高雄市政府警察局岡山分局彌陀分駐所受理詐騙帳戶通報警示簡便格式表、金融機構聯防機制通報單、受理各類案件紀錄表、受理刑事案件報案三聯單、告訴人林麗珠提供之匯款明細（見偵字第19915號卷第162至167頁） 4.左列所示帳戶開戶資料及交易明細、被告所申辦之手機門號通聯調閱查詢單、寬頻業務申請書、預付卡申請書（見警卷二第23頁，偵字第19915號卷第51至53頁，偵字第3141號卷第33、63至80、175至179頁） 江天翔幫助犯詐欺取財罪，處有期徒刑貳月，如易科罰金，以新臺幣壹仟元折算壹日。 未扣案之犯罪所得新臺幣貳仟元沒收，於全部或一部不能沒收或不宜執行沒收時，追徵其價額。      同日14時40分許 2萬元    2 林尚慶 詐欺集團成員於臉書刊登販售iPhone 12手機商品訊息，並經林尚慶於109年11月22日19時30分許連繫購買，雙方以2萬2,100元成交，賣家並提供門號0000000000號予林尚慶作為聯繫之用，致林尚慶陷於錯誤，而依指示將右列款項匯款至右列帳戶。 109年11月23日9時6分許 2萬2,100元 玉山銀行帳號000-0000000000000號（戶名：江天翔） ⒈被告於警詢、偵訊、本院準備程序及審理中之自白（見警卷一第3至5頁，偵緝字第276號卷第31至33頁，偵字第3141號卷第157至161、193至196頁，本院卷第55、75、122、157、209至210頁） ⒉告訴人林尚慶於警詢之證述（見警卷一第11至13頁） ⒊告訴人林尚慶高雄市政府警察局鳳山分局新甲派出所陳報單、受理各類案件紀錄表、受理刑事案件報案三聯單、內政部警政署反詐騙諮詢專線紀錄表、受理詐騙帳戶通報警示簡便格式表、金融機構聯防機制通報單、告訴人林尚慶提出之網路轉帳交易明細、詐欺集團成員傳送予賣家之身分證正反面影本、與詐欺集團LINE對話紀錄擷圖（見警卷一第25至43頁） 4.左列所示帳戶開戶資料及交易明細、財金資訊股份有限公司110年9月30日金訊營字第1100003366號函附之跨行提款交易明細資料、被告所申辦之手機門號、通聯調閱查詢單、寬頻業務申請書（見警卷一第19至21頁，偵字第3141號卷第33、63、71至74、、147至153、175至179頁） 　 江天翔共同犯洗錢罪，處有期徒刑肆月，併科罰金新臺幣參萬元，罰金如易服勞役，以新臺幣壹仟元折算壹日。